【裁判字號】    98,消債更,166
【裁判日期】    990127
【裁判案由】    更生事件
【裁判全文】
臺灣士林地方法院民事裁定           98年度消債更字第166號
債  務  人  甲○○
代  理  人  林文凱律師
上列當事人聲請更生事件，本院裁定如下：
    主  文
債務人甲○○自中華民國九十九年二月一日下午五時起開始更生
程序。
命司法事務官進行本件更生程序。
    理  由
一、按債務人與金融機構協商成立者，不得聲請更生或清算，但
    因不可歸責於己之事由，致履行顯有重大困難者，不在此限
    。本條例施行前，債務人依金融主管機關協調成立之中華民
    國銀行公會會員辦理消費金融案件無擔保債務協商機制與金
    融機構成立之協商，準用前項之規定。消費者債務清理條例
    第151 條第5 項、第6 項分別定有明文。次按，債務人不能
    清償債務或有不能清償之虞，且無擔保或無優先權之債務總
    額未逾新臺幣（下同）1,200 萬元者，於法院裁定開始清算
    程序或宣告破產前，得向法院聲請更生，觀諸消費者債務清
    理條例第3 條、第42條第1 項規定自明。又法院開始更生程
    序之裁定，應載明其年、月、日、時，並即時發生效力。法
    院開始更生或清算程序後，得命司法事務官進行更生或清算
    程序，必要時得選任律師、會計師或其他適當之自然人或法
    人一人為監督人或管理人，復為同條例第45條第1 項、第16
    條所明定。
二、聲請意旨略以：伊有不能清償債務情事，前曾依照中華民國
    銀行公會會員辦理消費金融案件無擔保債務協商機制請求共
    同協商債務清償方案，並協商成立，協商條件為每月還款2
    萬7,090 元。惟嗣因子女升學，每月學雜費、交通費支出增
    加，及因業務緊縮加班收入遽減，每月收入不足支應協商金
    額及每月生活必要支出。且伊於98年3 月間遭原任職公司資
    遣，目前僅能從事短期臨時工維生。故伊確係因不可歸責於
    己，致履行協商條件顯有重大困難。且伊無擔保或無優先權
    之債務總額未逾1,200 萬元，復未經法院裁定開始清算程序
    或宣告破產，爰向本院聲請更生等語。
三、經查，債務人所主張之上開事實，業據提出財產歸屬資料清
    單（見本院卷第8 頁）、財團法人金融聯合徵信中心當事人
    綜合信用報告之協商前置專用債權人清冊（見本院卷第9 至
    12頁）、民國95至97年度綜合所得稅各類所得資料清單（見
    本院卷第18至19頁、第40頁）、薪資證明（見本院卷第20頁
    ）、生活支出單據（見本院卷第21至23頁）、債務人全戶戶
    籍謄本（見本院卷第24至26頁）及離職證明書（見本院卷第
    42頁）等為證，核閱屬實。且經本院依職權向最大債權金融
    機構安泰商業銀行股份有限公司（下稱安泰銀行）函查協商
    過程等情屬實，有安泰銀行98年10月27日民事陳報狀在卷可
    考，堪認為真正。次查，債務人陳報其目前平均每月臨時工
    收入為1 萬5,000 元，實不足以負擔協商金額2 萬7,090 元
    ，更遑論支應其基本生活必要支出。是債務人主張有不可歸
    責於己之事由，致履行協商條件顯有困難，當屬實在。此外
    ，債務人復查無消費者債務清理條例第6 條第3 項、第8 條
    或第46條各款所定駁回更生聲請之事由存在，則債務人聲請
    更生，應屬有據。揆諸首開說明，應予開始更生程序，並命
    司法事務官進行本件更生程序，爰裁定如主文。
中    華    民    國    99    年    1     月    27    日
                  民事第三庭  法      官  施月燿
上為正本係照原本作成。
本件不得抗告。
中    華    民    國    99    年    1     月    27    日
                              書  記  官  朱亮彰

司法院資訊處製作；財團法人民間司法改革基金會備份。
